臺灣板橋地方法院刑事判決　　　　　　100年度簡上字第398號
上　訴　人
即　被　告　吳坤原
上列上訴人即被告違反毒品危害防制條例案件，不服本院刑事庭
中華民國一００年三月七日一００年度簡字第一一一四號第一審
刑事簡易判決（聲請簡易判決處刑案號：一００年度偵字第四０
六號），提起上訴，本院管轄之第二審合議庭判決如下：
    主  文
上訴駁回。
    事實及理由
一、本案經本院管轄第二審之合議庭審理結果，認原審以上訴人
    即被告吳坤原犯毒品危害防制條例第十條第二項之施用第二
    級毒品罪，判處有期徒刑五月，如易科罰金，以新臺幣一千
    元折算一日，經核其認事用法部分並無不當，應予維持，並
    引用原審刑事簡易判決書之事實、證據及理由（如附件）。
二、上訴人即被告提起本件上訴意旨略以：不服原審判決，依法
    提起上訴云云。
三、按法官於有罪判決中，究應如何量處罪刑，均為實體法賦予
    審理法官刑罰之裁量權事項，法官行使此項裁量權，自得依
    據個案情節，參諸刑法第五十七條所定各款犯罪情狀之規定
    ，於該法定刑度範圍內，基於合義務性之裁量，量處被告罪
    刑。質言之，法官為此量刑之裁量權時，除不得逾越法定刑
    或法定要件外，尚應符合法規範之體系及目的，遵守一般有
    效之經驗及論理法則等法原則，亦即應兼顧裁量之外部及內
    部性，如非顯然有裁量逾越或裁量濫用之違法情事，自不得
    任意指摘為違法，此亦為最高法院歷年多起判例所宣示之原
    則（最高法院八十年台非字第四七三號判例、七十五年台上
    字第七三三號判例、七十二年台上字第六六九六號判例、
    七十二年台上字第三六四七號判例意旨可資參照）。關於量
    刑之裁量權，乃憲法所保障法官獨立審判之核心，法院行使
    此項裁量權，亦非得以任意或自由為之，仍應受一般法律原
    理原則之拘束，即仍須符合法律授權之目的、法律秩序之理
    念、國民法律感情及一般合法有效之慣例等規範，尤其應遵
    守比例原則及平等原則之意旨，否則即可能構成裁量濫用之
    違法（最高法院八十六年度台上字第七六五五號判決意旨亦
    可參照）。亦即如非有裁量逾越或裁量濫用之明顯違法情事
    ，自不得擅加指摘其違法或不當，即使上級法院對下級法院
    裁量權之審查，亦應同此標準，此不僅在保障法官不受任何
    制度外之不當干涉，更保障法官不受制度內的異質干涉，此
    方符憲法第八十條所宣示獨立審判之真義。本院審理結果認
    為：原審判決於量刑時，已審酌上訴人即被告於本件中構成
    累犯等相關一切情狀，於法定刑三年以下有期徒刑之範圍內
    ，量處被告有期徒刑五月，如易科罰金，以新臺幣一千元折
    算一日。核符前述憲法比例原則及平等原則之要求，原審刑
    罰裁量權之行使實無違法不當之處，量刑尚屬妥適。故可認
    本件之上訴人即被告之上訴意旨並無理由。綜上所述，本件
    上訴意旨既無理由，原審判決又無違法或不當之處，依法應
    予駁回。
四、上訴人即被告經合法傳喚，無正當理由不到庭，爰依刑事訴
    訟法第三百七十一條之規定，不待其陳述，逕為一造辯論判
    決。
據上論斷，應依刑事訴訟法第四百五十五條之一第一項、第三項
、第三百六十八條、第三百七十一條，判決如主文。
本案經檢察官楊承翰到庭執行職務。
中    華    民    國   100    年    6     月    30    日
                  刑事第二十庭  審判長法  官  林家賢
                                      法  官  陳明偉
                                      法  官  鄧雅心
上列正本證明與原本無異。
不得上訴。
                                      書記官  許清秋
中    華    民    國   100    年    6     月    30    日
附件：
臺灣板橋地方法院刑事簡易判決         100年度簡字第1114號
聲  請  人  臺灣板橋地方法院檢察署檢察官
被      告  吳坤原  男  48歲（民國○○年○月○○日生）
                    身分證統一編號：Ｚ000000000號
                    住新北市○○區○○路3段167巷32號3樓
                    現另案於台灣台北監獄台北分監執行中
上列被告因違反毒品危害防制條例案件，經檢察官聲請以簡易判
決處刑（100年度毒偵字第406號），本院判決如下：
    主  文
吳坤原施用第二級毒品，累犯，處有期徒刑伍月，如易科罰金，
以新臺幣壹仟元折算壹日。
    事實及理由
一、本件除於理由欄補充：「被告施用甲基安非他命前持有第二
    級毒品之低度行為，為其施用之高度行為所吸收，不另論罪
    。」外，其餘犯罪事實及證據、所犯法條均引用如附件之檢
    察官聲請簡易判決處刑書所載。
二、依刑事訴訟法第449 條第1 項前段、第3 項、第454 條第2
    項，毒品危害防制條例第10條第2 項，刑法第11條前段、第
    47條第1 項、第41條第1 項前段，逕以簡易判決處刑如主文
    。
三、如不服本判決，得自收受送達之日起10日內向本院提出上訴
    狀，上訴於本院第二審合議庭（須附繕本）。
中    華    民    國   100    年    3     月    7     日
                    刑事第二十三庭  法  官  陳姵君
以上正本證明與原本無異
                                    書記官  曾馨嬋
中    華    民    國   100    年    3     月    7     日
臺灣板橋地方法院檢察署檢察官聲請簡易判決處刑書
                                    100年度毒偵字第406號
    被      告  吳坤原  男  47歲（民國○○年○月○○日生）
                        住新北市○○區○○路3段167巷32號
                          3樓
                        國民身分證統一編號：Ｚ000000000號
上被告因違反毒品危害防制條例案件，業經偵查終結，認為宜聲
請以簡易判決處刑，茲將犯罪事實及證據並所犯法條分敘如下：
        犯罪事實
一、吳坤原前因施用毒品案件，經依臺灣板橋地方法院裁定送臺
    灣臺北看守所(現改制為法務部矯正署臺北看守所)附設勒戒
    處所執行觀察、勒戒後，認有繼續施用毒品之傾向，復經同
    院以96年度毒聲第797號裁定令入戒治處所施以強制戒治，
    於民國97年2月20日執行完畢釋放出所，並經本署檢察官以
    97年度戒毒偵字第146號為不起訴處分確定。又因施用毒品
    案件，經臺灣板橋地方法院以98年度簡字第8526號判處有期
    徒刑3月確定，於99年6月2日易科罰金執行完畢。詎仍不知
    悔改，復基於施用第二級毒品甲基安非他命之犯意，於99年
    7月1日12時許，在臺北縣三重市(現改為新北市三重區○○○
    路○段167巷32號3樓住處內，以將毒品置放於玻璃球內燒烤
    吸食煙霧之方式，施用第二級毒品甲基安非他命1次；嗣於
    99年7月3日19時30分許，因其係毒品調驗人口，為警通知到
    場並自願接受採集尿液送驗後，呈甲基安非他命陽性反應，
    而查悉上情。
二、案經臺北縣(現改制為新北市)政府警察局三重分局移送偵辦
    。
        證據並所犯法條
一、上揭事實，業據被告吳坤原於警詢時坦承不諱，復有臺灣檢
    驗科技股份有限公司99年7月22日出具之濫用藥物檢驗報告
    、臺北縣政府警察局三重分局查獲毒品案件被移送者姓名、
    代碼對照表及應受尿液檢驗人尿液檢體採集送驗紀錄表各1
    份在卷可稽，本件事證明確，被告犯嫌堪以認定。
二、核被告所為，係犯毒品危害防制條例第10條第2項之施用第
    二級毒品罪嫌。又被告有如犯罪事實欄所載犯罪科刑及執行
    紀錄，有本署刑案資料查註紀錄表1份在卷可參，其受有期
    徒刑執行完畢後，5年以內故意再犯本件有期徒刑以上之罪
    ，為累犯，請依刑法第47條第1項規定加重其刑。
三、依毒品危害防制條例第23條第2項、刑事訴訟法第451條第1
    項聲請以簡易判決處刑。
    此  致
臺灣板橋地方法院
中    華    民    國  100    年    1      月    14   日
                             檢  察  官   林 士 淳
本件正本證明與原本無異
中    華    民    國   100    年    1     月    27    日
                              書  記  官
附錄本判決論罪科刑法條：
毒品危害防制條例第十條：
施用第一級毒品者，處六月以上五年以下有期徒刑。
施用第二級毒品者，處三年以下有期徒刑。